【裁判字號】    95,訴,301
【裁判日期】    950815
【裁判案由】    違反毒品危害防制條例
【裁判全文】
臺灣屏東地方法院刑事判決               95年度訴字第301號
公  訴  人  臺灣屏東地方法院檢察署檢察官
被      告  甲○○
                    現在臺灣高雄第二監獄執行中
上列被告因違反毒品危害防制條例案件，經檢察官提起公訴（95
年度毒偵字第542 號），被告就被訴事實為有罪之陳述，本院裁
定行簡式審判程序，判決如下：
    主  文
甲○○連續施用第一級毒品，累犯，處有期徒刑壹年。
    事  實
一、甲○○前於民國87年間因施用毒品案件，經本院以87年度毒
    聲字第188 號裁定送觀察、勒戒後，認有繼續施用毒品之傾
    向，再經本院以87年度毒聲字第359 號裁定入戒治處所施以
    強制戒治，其後經本院以88年度毒聲字第431 號裁定停止戒
    治，所餘戒治期間付保護管束，嗣再經本院以88年度毒聲字
    第1176號裁定撤銷停止戒治，而於89年1 月18日強制戒治執
    行完畢釋放，由臺灣屏東地方法院檢察署檢察官於89年4 月
    18日，以89年度戒毒偵字第189 號不起訴處分確定；復於89
    年間因施用毒品案件，經臺灣臺北地方法院以89年度毒聲字
    第2429號裁定入戒治處所施以強制戒治（同時由臺灣臺北地
    方法院檢察署檢察官向臺灣臺北地方法院提起公訴，經該院
    以89年度易字第2639號判決判處有期徒刑6 月確定），其後
    經該院以90年度毒聲字第1378號裁定停止戒治，所餘戒治期
    間付保護管束，而於90年7 月24日出戒治所（於90年10月2
    日保護管束期滿）；又於91年間因施用毒品案件，經本院以
    91年度毒聲字第284 號裁定入戒治處所施以強制戒治（同時
    由臺灣屏東地方法院檢察署檢察官向本院提起公訴，經本院
    以91年度訴字第211 號判決判處應執行有期徒刑1 年6 月確
    定），其後經該院以92年度毒聲字第685 號裁定停止戒治，
    所餘戒治期間付保護管束，而於92年6 月12日出戒治所（於
    92年7 月23日保護管束期滿），上開有期徒刑1 年6 月自92
    年9 月15日起入監服刑，迄94年2 月1 日因縮短刑期假釋出
    監，而於94年2 月20日縮刑期滿未經撤銷假釋以視為執行完
    畢論；再於94年間因違反毒品危害防制條例案件，經本院於
    95年1 月24日以94年度訴字第1182號判決判處應執行有期徒
    刑2 年，於95年2 月7 日確定（現正執行中）。詎其猶不知
    悛悔，於強制戒治執行完畢釋放後5 年內，復基於施用第一
    級毒品海洛因之概括犯意，自95年2 月初某日起至同年月22
    日16時許止，在屏東縣枋寮鄉太原村某蓮霧園內，以將第一
    級毒品海洛因加水再以注射針筒注入體內之方式，約3 天施
    用第一級毒品海洛因1 次之頻率，連續施用第一級毒品海洛
    因多次，嗣於95年2 月25日9 時10分許，為警持搜索票至屏
    東縣枋寮鄉○○村○○路248 號搜索，經其同意採尿送驗而
    查獲。
二、案經屏東縣警察局潮州分局報請臺灣屏東地方法院檢察署檢
    察官偵查起訴。
    理  由
一、本件被告甲○○所犯係死刑、無期徒刑、最輕本刑為3 年以
    上有期徒刑以外之罪，其於準備程序中就被訴事實為有罪之
    陳述，經法官告知簡式審判程序之旨，並聽取當事人之意見
    後，本院認為適宜由受命法官獨任進行簡式審判程序。
二、上揭事實，業據被告甲○○於警詢時及本院審理時均坦承不
    諱，且被告為警所採集之尿液檢體，經送請臺灣檢驗科技股
    份有限公司以酵素免疫分析法及氣相層析質譜儀法檢驗，結
    果呈嗎啡陽性反應，有該公司濫用藥物尿液檢驗報告1 紙（
    見警卷第23頁）在卷足憑，堪信被告上開自白確與事實相符
    。又被告先前如事實欄所載，其於87年間因施用毒品案件，
    經本院以87年度毒聲字第188 號裁定送觀察、勒戒後，認有
    繼續施用毒品之傾向，再經本院以87年度毒聲字第359 號裁
    定入戒治處所施以強制戒治，其後經本院以88年度毒聲字第
    431 號裁定停止戒治，所餘戒治期間付保護管束，嗣再經本
    院以88年度毒聲字第1176號裁定撤銷停止戒治，而於89年1
    月18日強制戒治執行完畢釋放，由臺灣屏東地方法院檢察署
    檢察官於89年4 月18日，以89年度戒毒偵字第189 號不起訴
    處分確定；復於89年間因施用毒品案件，經臺灣臺北地方法
    院以89年度毒聲字第2429號裁定入戒治處所施以強制戒治，
    其後經該院以90年度毒聲字第1378號裁定停止戒治，所餘戒
    治期間付保護管束，而於90年7 月24日出戒治所（於90年10
    月2 日保護管束期滿）；再於91年間因施用毒品案件，經本
    院以91年度毒聲字第284 號裁定入戒治處所施以強制戒治，
    其後經該院以92年度毒聲字第685 號裁定停止戒治，所餘戒
    治期間付保護管束，而於92年6 月12日出戒治所（於92年7
    月23日保護管束期滿）等節，有全國施用毒品案件紀錄表及
    臺灣高等法院被告前案紀錄表在卷足憑，本件事證已臻明確
    ，被告於強制戒治執行完畢釋放後5 年內，再犯本件連續施
    用第一級毒品海洛因之犯行洵堪認定。
三、查海洛因為毒品危害防制條例第2 條第2 項第1 款明定之第
    一級毒品，不得持有及施用，核被告甲○○所為，係犯該條
    例第10條第1 項之施用第一級毒品罪。其施用前持有第一級
    毒品海洛因之低度行為，應為其施用第一級毒品海洛因之高
    度行為所吸收，不另論罪。又被告行為後，刑法第56條連續
    犯之規定業於94年1 月7 日修正公布刪除，並於95年7 月1
    日施行，則被告之犯行，因行為後新法業已刪除連續犯之規
    定，此刪除雖非犯罪構成要件之變更，但顯已影響行為人刑
    罰之法律效果，自屬法律有變更，依新法第2 條第1 項之規
    定，比較新、舊法結果，仍應適用較有利於被告之行為時法
    律即舊法論以連續犯（最高法院95年第8 次刑事庭會議決議
    參照），是被告所為上開多次施用第一級毒品海洛因犯行，
    時間緊接、犯罪構成要件相同，顯然基於概括犯意反覆為之
    ，為連續犯，應依修正前刑法第56條之規定論以一罪，並依
    法加重其刑。再被告曾於91年間因違反毒品危害防制條例案
    件，經本院以91年度訴字第211 號判決判處應執行有期徒刑
    1 年6 月確定，自92年9 月15日起入監服刑，迄94年2 月1
    日因縮短刑期假釋出監，而於94年2 月20日縮刑期滿未經撤
    銷假釋以視為執行完畢論等情，有臺灣高等法院被告前案紀
    錄表在卷可稽，其於受有期徒刑之執行完畢，5 年以內再故
    意犯本件有期徒刑以上之罪，不論依修正前之刑法第47條，
    或修正後之刑法第47條第1 項之規定，均構成累犯，對被告
    而言並無有利或不利之情形，自不生新舊法比較之問題，應
    逕依修正前之刑法第47條，論以累犯，並遞加重其刑。爰審
    酌被告前經觀察、勒戒及強制戒治後，仍未戒斷其施用毒品
    之惡習，並參酌其素行狀況、犯罪之動機、目的、手段、所
    生戕害其身心情形及犯罪後坦承犯行，態度尚非惡劣等一切
    情狀，量處如主文所示之刑，以資懲儆。
據上論斷，應依刑事訴訟法第299 條第1 項前段、第273 條之1
第1 項，毒品危害防制條例第10條第1 項，刑法第11條前段、第
2 條第1 項，修正前刑法第56條、第47條，判決如主文。
本案經檢察官葉容芳到庭執行職務。
中    華    民    國    95    年    8     月    15    日
                  刑事第五庭    法  官  林家聖
以上正本證明與原本無異。
如不服本判決應於收受本判決送達後10日內向本院提出上訴書狀
，其未敘述上訴理由者，並得於提起上訴後10日內向本院補提理
由書狀（均須按他造當事人之人數附繕本）「切勿逕送上級法院
」
中    華    民    國    95    年    8     月    15    日
                                書記官  莊正彬
附錄本判決論罪科刑法條全文：
毒品危害防制條例第10條第1項
施用第一級毒品者，處六月以上五年以下有期徒刑。


司法院資訊處製作；財團法人民間司法改革基金會備份。
